【裁判字號】    92,交聲,405
【裁判日期】    920430
【裁判案由】    聲明異議
【裁判全文】
臺灣臺中地方法院交通事件裁定                    九十二年度交聲字第四五號
    原處分機關  交通部公路總局台中區監理所
    異議人即
    受處分人    甲○○
右列受處分人因違反道路交通管理處罰條例案件，對於交通部公路總局台中區監理所
九十二年四月七日所為之裁決（中監違字第裁六○─Ｈ00000000號裁決書）
，聲明異議，本院裁定如左：
    主  文
異議駁回。
    理  由
一、原處分機關略以：本案係台中縣警察局烏日分局舉發受處分人甲○○使用車號Ｈ
    Ｗ─４０４８號自小客車於九十二年三月三十一日七時三十分許，在中港、東園
    路路口處，因「使用矇領之號牌違規營業販賣早點」違規，受處分人於應到案日
    期前提出申訴，經原舉發機關函覆違規屬實，該所遂於九十二年四月七日以中監
    違字第裁六○─Ｈ00000000號裁決書，裁處罰鍰新台幣三千六百元整，
    並牌照扣繳，逾期則依裁決書處罰主文規定裁處，於法並無不合等語。
二、本件異議人即受處分人甲○○則以：本人當初請領該車牌照時從是水泥工工作，
    循正常合法管道向台中市監理所辦理汽車牌照，絕無矇領號牌情事，今因家人委
    託餐飲，點心載送，絕非刻意違規營業，且違規事實與道路交通管理處罰條例第
    十二條第一項第三款不甚相同，爰聲明異議云云。
三、按汽車牌照不得偽造、變造或矇領，並不得借供他車使用或使用他車牌照行駛；
    汽車有使用偽造、變造或矇領之牌照者，處汽車所有人新臺幣三千六百元以上一
    萬零八百元以下罰鍰，並牌照繳扣。道路交通安全規則第十條、道路交通管理處
    罰條例第十二條第一項第三款分別定有明文。復依違反道路交通管理事件統一裁
    罰標準表規定，未逾期者，處罰鍰新台幣三千六百元整，並牌照扣繳。經查：舉
    發受處分人甲○○所有之車號ＨＷ─４０４８號自小客車，為台中縣警察局烏日
    分局查獲於九十二年三月三十一日七時三十分許，在中港、東園路路口處，因「
    使用矇領之號牌違規營業販賣早點」違規等情，有舉發通知單一紙在卷可稽。雖
    異議人辯稱：當初請領該車牌照時確實從事水泥工工作，並合法辦理汽車牌照，
    絕無矇領號牌情事，惟異議人既於前揭時、地為警查獲有使用該號牌營業販賣早
    點違規，且異議人亦坦承確有載送餐飲，點心之事，則舉發員警依法取締並無不
    當，是異議人所尚並不足採。從而，受處分人既有前揭違規行為，原處分機關據
    以援引上開規定，裁處受處分人罰鍰新台幣三千六百元整，並牌照扣繳，逾期則
    依裁決書處罰主文規定裁處，並無不當。本件異議為無理由，應予駁回。
四、據上論斷，應依道路交通管理處罰條例第八十七條第二項、道路交通案件處理辦
    法第十九條，裁定如主文。
中      華      民      國    九十二    年     四       月    三十      日
                                        臺灣臺中地方法院交通法庭
            法  官  王 靜  秋
右正本證明與原本無異。
如不服本裁定應於送達後五日內向本院提出抗告狀。
                                            書記官
中      華      民      國    九十二    年    五     月   二     日


司法院資訊處製作；財團法人民間司法改革基金會備份。
